【裁判字號】    98,訴,79
【裁判日期】    980527
【裁判案由】    違反槍砲彈藥刀械管制條例
【裁判全文】
臺灣士林地方法院刑事判決                98年度訴字第79號
公  訴  人  臺灣士林地方法院檢察署檢察官
被      告  甲○○
選任辯護人  吳宏山律師
上列被告因違反槍砲彈藥刀械管制條例案件，經檢察官提起公訴
（97年度偵字第14924號），本院判決如下：
    主  文
甲○○犯非法寄藏可發射子彈具殺傷力之改造手槍罪，處有期徒
刑壹年拾月，併科罰金新臺幣伍萬元，罰金如易服勞役，以新臺
幣參仟元折算壹日。緩刑參年。扣案如附表所示之物沒收。
    事  實
一、甲○○明知可發射子彈具殺傷力之改造手槍、具殺傷力之子
    彈，均為槍砲彈藥刀械管制條例所管制之物品，未經許可，
    不得無故持有、寄藏，竟基於非法寄藏具殺傷力之改造手槍
    、具殺傷力之子彈之犯意，於民國95年10月間某日，在臺北
    縣新莊市○○路○ 段之和昇車廠內，將蘇坤村（經臺灣臺北
    地方法院檢察署檢察官另案起訴）所寄放交付具有殺傷力之
    仿美國SMITH ＆WESSON廠口徑0.357 吋轉輪手槍製造之改造
    手槍1 枝（槍枝管制編號0000000000）及口徑0.357 吋制式
    子彈5 顆，寄藏於其臺北市○○區○○街22巷22弄8 號3 樓
    住處房間內床下。嗣於97年11月5 日17時許，為警持搜索票
    於上開處所查獲，並扣得上開具殺傷力之仿美國SMITH ＆WE
    SSON廠口徑0.357 吋轉輪手槍製造之改造手槍1 枝（槍枝管
    制編號0000000000）、口徑0.357 吋制式子彈5 顆，始悉上
    情。
二、案經臺北市政府警察局報告臺灣士林地方法院檢察署檢察官
    偵查起訴。
    理  由
壹、程序部分：
    按被告以外之人於審判外之言詞或書面陳述，除法律有規定
    者外，不得作為證據；又被告以外之人於審判外之陳述，雖
    不符合同法第159 條之1 至第159 條之4 之規定，但經當事
    人於審判程序同意作為證據，法院審酌該言詞陳述或書面陳
    述作成時之情況，認為適當者，亦得為證據。當事人、代理
    人或辯護人於法院調查證據時，知有第159 條第1 項不得為
    證據之情形，而未於言詞辯論終結前聲明異議者，視為有前
    項之同意，刑事訴訟法第159 條第1 項及第159 條之5 分別
    定有明文。本判決後述所引用之供述證據，當事人於本院準
    備程序及審判期日均表示無意見而不予爭執，且迄言詞辯論
    終結前均未聲明異議，本院審酌上開證據資料製作時之情況
    ，尚無違法不當及證明力明顯過低之瑕疵，亦認為以之作為
    證據應屬適當，揆諸前開規定，爰逕依刑事訴訟法第159 條
    之5 規定，認前揭證據資料均例外有證據能力。
貳、實體部分：
一、上揭事實業據被告坦承不諱，並有臺北市政府警察局刑事警
    察大隊搜索扣押筆錄、扣押物品目錄表各1 份、採證照片2
    幀附卷可稽（偵查卷第26至28頁、第30至32頁），又扣案之
    上開改造手槍1 枝、制式子彈5 顆，經內政部警政署刑事警
    察局以性能檢驗法、試射法、比對顯微鏡比對法鑑驗，鑑定
    結果為：送鑑手槍1 枝（槍枝管制編號0000000000），認係
    仿造槍，由仿美國SMITH ＆WESSON廠口徑0.357 吋之轉輪手
    槍製造，槍管內具6 條右旋來復線，擊發功能正常，可供擊
    發同口徑制式子彈使用，認具殺傷力；送鑑子彈5 顆，認均
    係口徑0.357 吋制式子彈，5 顆均可擊發，認均具殺傷力等
    情，有該局97年12月15日刑鑑字第0970172661號槍彈鑑定書
    、98年4 月20日刑鑑字第0980042568號函各1 份在卷可稽（
    偵查卷第40至43頁、本院訴字卷第17頁），是扣案上開具殺
    傷力之改造手槍1 枝、具殺傷力之制式子彈5 顆，分別屬於
    槍砲彈藥刀械管制條例第4 條第1 項第1 、2 款所稱之槍砲
    及彈藥，足認被告之自白與事實相符，堪可採信。本件被告
    犯行，事證明確，堪以認定，應依法論科。
二、辯護人雖辯稱：被告自白犯行，符合槍砲彈藥刀械管制條例
    第18條第4 項（辯護人誤為第3 項）規定之「於偵查、審判
    中自白犯罪」之減刑要件云云。惟按槍砲彈藥刀械管制條例
    槍砲彈藥刀械管制條例第18條第4 項關於自白減免其刑之規
    定，必須供述全部槍砲、彈藥之來源及去向，因而查獲或因
    而防止重大危害治安事件之發生者，始有適用。所謂查獲，
    係指依其自白，查獲槍砲、彈藥之來源及去向而言，不包括
    自己持有被查獲之情形在內（最高法院97年度臺上字第6141
    號判決參照）。查被告於偵查、審判中自白供出上開為警查
    獲之槍、彈係蘇坤村寄放，檢察官依其供述偵辦蘇坤村涉嫌
    非法持有槍、彈罪行，並對蘇坤村提起公訴，有臺灣臺北地
    方法院檢察署檢察官98年度偵字第4874號起訴書1 份附卷可
    參（本院訴字卷第23、24頁），依此起訴書之記載，除本件
    寄藏於被告住處為警查扣之槍、彈外，並未查獲其他槍彈，
    亦無其他事證堪認因被告自白供出槍、彈來源因而防止重大
    危害治安事件之發生，揆諸上開最高法院見解，尚難認本件
    有槍砲彈藥刀械管制條例第18條第4 項前段減刑規定之適用
    ，辯護人上開辯稱，殊無足採。
三、核被告所為，係犯槍砲彈藥刀械管制條例第8 條第4 項之非
    法寄藏可發射子彈具殺傷力之改造手槍罪、同條例第12條第
    4 項之非法寄藏子彈罪。按槍砲彈藥刀械管制條例上開條項
    之罪，係將「持有」與「寄藏」為分別之處罰規定，單純之
    「持有」，固不包括「寄藏」，但寄藏之受人委託代為保管
    ，其保管之本身所為之「持有」，既係「寄藏」之當然結果
    ，法律上自宜僅就「寄藏」行為為包括之評價，不應另就「
    持有」予以論罪（最高法院74年臺上字第3400號判例參照）
    ，故被告持有前開槍枝、子彈之行為，係「寄藏」之當然結
    果，不另論罪。被告以一寄藏行為，同時寄藏槍枝、子彈，
    為一行為觸犯前述槍砲彈藥刀械管制條例第8 條第4 項、第
    12條第4 項之罪，為想像競合犯，應依刑法第55條前段規定
    ，從一重之槍砲彈藥刀械管制條例第8 條第4 項之非法寄藏
    可發射子彈具有殺傷力之改造手槍罪處斷。次按犯罪之情狀
    顯可憫恕，認科以最低度刑仍嫌過重者，得酌量減輕其刑，
    刑法第59條定有明文。被告所犯上開非法寄藏可發射子彈具
    有殺傷力之改造手槍罪，法定刑度為3 年以上10年以下有期
    徒刑，然其未曾有違反槍砲彈藥刀械管制條例案件之前科，
    有臺灣高等法院被告前案紀錄表在卷可稽，衡其犯罪動機係
    受蘇坤村委託代為藏放，且寄藏之槍、彈數量非鉅，未曾持
    之從事任何不法行為，並非擁槍自重、恃槍為非作歹之徒，
    尚未對社會治安造成實際危害等情，其寄藏槍、彈行為固屬
    可議，然犯罪情節尚非重大，並非情無可憫之處，縱宣告法
    定最低刑度，猶嫌過重，爰依刑法第59條規定減輕其刑。爰
    審酌被告之犯罪動機、目的、手段、所生危害、持有槍彈之
    期間、數量，暨犯後坦承犯行，已知悔悟等一切情狀，量處
    如主文所示之刑，並就併科罰金部分，諭知易服勞役之折算
    標準。又被告前未曾因故意犯罪受有期徒刑以上之宣告，有
    上開臺灣高等法院被告前案紀錄表在卷可稽，其現任職於小
    吃店，從事正當工作，有在職證明書1 紙附卷可佐（本院審
    訴卷第19頁），因一時失慮，致罹刑典，經此科刑教訓，當
    知所警惕而無再犯之虞，本院認其宣告刑以暫不執行為適當
    ，爰予以宣告緩刑3 年，以啟自新。
四、扣案可發射子彈具殺傷力之仿SMITH&WESSON廠轉輪手槍改造
    之手槍1 枝（槍枝管制編號：0000000000號），屬違禁物，
    應依刑法第38條第1 項第1 款規定宣告沒收。至扣案具有殺
    傷力之制式子彈5 顆，原雖亦屬違禁物，然於鑑定時已全部
    試射擊發，不具有子彈之完整結構，失去其效能，堪認已滅
    失，爰不予宣告沒收。
據上論斷，應依刑事訴訟法第299 條第1 項前段，槍砲彈藥刀械
管制條例第8 條第4 項、第12條第4 項，刑法第11條前段、第55
條前段、第42條第3 項前段、第59條、第74條第1 項第1 款、第
38條第1 項第1 款，判決如主文。
本案經檢察官游儒倡到庭執行職務。
中    華    民    國    98    年    5     月    27    日
                  刑事第三庭審判長法  官  杜惠錦
                                  法  官  梁哲瑋
                                  法  官  陳美彤
以上正本證明與原本無異。
如不服本判決應於收受判決後10日內向本院提出上訴書狀，並應
應敘述具體理由。其未敘述上訴理由者，應於上訴期間屆滿後20
日內向本院補提理由書(均須按他造當事人之人數附繕本)「切勿
逕送上級法院」。
                                  書記官  吳旻玲
中    華    民    國    98    年    5     月    27    日
【附表】
┌──┬────────────────────────┐
│編號│扣  案  物   品                                 │
├──┼────────────────────────┤
│ 1  │具殺傷力之仿美國SMITH ＆WESSON廠口徑0.357 吋轉輪│
│    │手槍製造之改造手槍1 枝（槍枝管制編號0000000000）│
└──┴────────────────────────┘
附錄本判決論罪法條全文
槍砲彈藥刀械管制條例第8 條第4 項
未經許可，持有、寄藏或意圖販賣而陳列第1 項所列槍枝者，處
3 年以上10年以下有期徒刑，併科新臺幣700 萬元以下罰金。
槍砲彈藥刀械管制條例第12條第4項
未經許可，持有、寄藏或意圖販賣而陳列子彈者，處5 年以下有
期徒刑，併科新臺幣300 萬元以下罰金。


司法院資訊處製作；財團法人民間司法改革基金會備份。
